【裁判字號】    95,交聲,173
【裁判日期】    951019
【裁判案由】    違反道路交通管理處罰條例聲明異議
【裁判全文】
臺灣基隆地方法院交通事件裁定         95年度交聲字第173號
移送機關即
原處分機關  交通部公路總局臺北區監理所基隆監理站
異  議  人
即受處分人  鍾炳良
上列受處分人因違反道路交通管理處罰條例聲明異議案件，對於
交通部公路總局臺北區監理所基隆監理站於中華民國95年9 月18
日所為之處分（原處分案號：基監字第裁41-AII205037號），聲
明異議，本院裁定如下：
    主  文
異議駁回。
    理  由
一、原處分意旨略以：異議人即受處分人鍾炳良於民國95年7 月
    29日下午3 時33分，駕駛車號979-NF號營業用小客車，行經
    臺北市市○路○○○路路口（下稱系爭路口），在該有燈光
    號誌管制之交岔路口闖紅燈，經警當場舉發，並裁罰新台幣
    （下同）2,700 元等語。
二、異議意旨則以：當天駕車直行經過系爭路口時，該路口之直
    行號誌為綠燈，當通過該路口畫設之斑馬線時，直行綠燈之
    號誌剛好變燈，致舉發員警誤認其闖紅燈，且舉發員警之執
    勤態度令人心生畏懼等語。
三、按汽車行駛至交岔路口，其行進應遵守燈光號誌，且汽車駕
    駛人，行經有燈光號誌管制之交岔路口闖紅燈者，處1,800
    元以上5,400 元以下罰鍰，並記違規點數3 點，道路交通安
    全規則第102 條第1 款及道路交通管理處罰條例第53條第1
    項、第63條第1 項第3 款分別定有明文。
四、經查：
（一）異議人確於95年7 月29日下午3 時33分許，駕駛上開車輛
      行駛市府路通過系爭路口等情，業據異議人坦認無誤，與
      證人即臺北市政府警察局交通大隊信義分隊員警甲○○到
      庭證述屬實，應堪認定。
（二）據證人林宜峰到庭結證稱當時其站在市○路○○○路路口
      之西南角，距離系爭路口約3 、40公尺，且因天氣晴朗，
      可清楚看見系爭路口之交通號誌，而異議人駕車通過系爭
      路口時，該路口直行號誌已經轉換，成為左轉方向綠燈後
      ，異議人始通過停止線等語，又證人所述當時係站在卷附
      系爭路口照片左下方之位置執行勤務，當時天氣晴朗，而
      異議人係北往南方向行駛等情，業據異議人當庭未表示異
      議，已堪認定，且異議人為警舉發之時間為下午3 時許，
      當時天色尚明，則自該照片觀之，證人所站之位置確可清
      楚看見系爭路口交通號誌變換之情形，所述當屬可採，再
      者，證人與異議人並不相識，亦無嫌隙，自無設詞構陷異
      議人之必要，是認異議人當時確係於系爭路口所設直行交
      通號誌已轉變為紅燈後，始駕車通過該路口所設之停止線
      。
（三）異議人雖辯稱當時可能有其他自松壽路右轉市府路之車輛
      通過系爭路口，致證人誤認係其闖紅燈行駛等情，然證人
      證稱異議人係行駛於市府路直行之第2 內車道，所以確定
      是異議人違規行駛等語，經查，市府路北往南方向在系爭
      路口前之車道為4 線道，第2 內車道距離松壽路口尚有一
      段距離，有系爭路口之照片供參，且證人當時所站之位置
      距離該路口之距離非甚遙遠，佐以天氣晴朗，足認證人可
      清楚看見系爭路口之行車狀況，應無無法辨別直行車與右
      轉車行進狀況之情形，是異議人上開所辯難謂可採。
（四）綜上，異議人駕車行經系爭路口時，確於直行交通號誌已
      轉變為紅燈後，始通過該路口，揆諸前揭法條之規定，自
      屬違規駕駛行為，至於當時員警之執勤態度如何，與異議
      人有無前揭違規行為一節難謂有關聯，自非本院應審酌之
      事項。從而，原處分機關依道路交通管理處罰條例第53條
      第1 項、第63條第1 項第3 款之規定，裁處異議人罰鍰
      2,700 元，並記違規點數3 點，核無違誤，本件聲明異議
      為無理由，應予駁回。
據上論斷，應依道路交通案件處理辦法第19條，裁定如主文。
中    華    民    國    95    年    10    月    19    日
                  交通法庭法    官  邰婉玲
以上正本證明與原本無異。
對於本件裁定如有不服，應於送達後5日內， 向本院提出抗告書
狀，敘述抗告之理由，抗告於臺灣高等法院。
中    華    民    國    95    年    10    月    19    日
                          書 記 官  林建清


司法院資訊處製作；財團法人民間司法改革基金會備份。
